臺灣高雄地方法院刑事判決　　　　　　　110年度訴字第608號
公　訴　人　臺灣高雄地方檢察署檢察官　　　　　　　
被　　　告　林盟翰



指定辯護人　公設辯護人林易志
上列被告因違反毒品危害防制條例案件，經檢察官提起公訴（10
9年度偵字第23435號、第6875號），本院判決如下：
    主  文
林盟翰犯如附表一所示之拾參罪，各處如附表一所示之刑及沒收
。應執行有期徒刑陸年拾月。
    事  實
一、林盟翰明知甲基安非他命係毒品危害防制條例第2 條第2 項
    第2 款所規定之第二級毒品，依法不得販賣，竟基於販賣第
    二級毒品甲基安非他命之犯意，於附表一所示之時間，地點
    ，以附表一所示之方式，分別販賣第二級毒品甲基安非他命
    予王○陵、葉○成、胡○龍。嗣經警方對林盟翰持用之手機
    門號0000000000號、0000000000號實施通訊監察後，於民國
    109 年11月11日21時16分許，持本院核發之搜索票至高雄市
    ○○區○○路00巷0 號2 樓執行搜索，扣得上開手機，而悉
    上情。
二、案經高雄市政府警察局（下稱市警局）報告臺灣高雄地方檢
    察署（下稱高雄地檢署）檢察官偵查起訴。
    理  由
壹、證據能力部分：
    本判決下列引用之言詞及書面陳述等各項證據資料，關於被
    告以外之人於審判外陳述之傳聞供述證據，經檢察官、被告
    林盟翰及其辯護人於審判程序中均同意作為證據使用，或知
    有傳聞證據之情形而未於言詞辯論終結前聲明異議（見本院
    110 年度訴字第608 號卷〈下稱本院卷〉第47頁、第175 頁
    ），本院審酌該等證據作成時之情況，並無取證之瑕疵或其
    他違法不當之情事，且與待證事實具有關聯性，應均具有證
    據能力。其餘認定本案犯罪事實之非供述證據，經查並無違
    反法定程序取得之情形，依刑事訴訟法第158 條之4 規定反
    面解釋，亦應具證據能力。
貳、實體部分：
一、認定事實所憑之證據及理由：
（一）上揭犯罪事實，業據被告始終坦承不諱（見市警局刑事警
      察大隊高市警刑大偵七字第11070556100 號卷〈下稱警二
      卷〉第19頁、第28至31頁，高雄地檢署109 年度偵字第23
      435 號卷〈下稱偵一卷〉第27頁，本院卷第43頁、第174
      頁），此與證人即購毒者王○陵於警詢及偵查中之證述，
      證人即購毒者葉○成、胡○龍於警詢中之證述互核相符（
      見警二卷第103 至118 頁，偵一卷第25至26頁），並有被
      告與王○陵、葉○成、胡○龍之通訊監察譯文、門號0000
      000000號、0000000000號之通訊監察書、搜索扣押筆錄、
      自願受搜索同意書（受搜索人：王○陵）各1 份，本院核
      發之搜索票、搜索扣押筆錄、自願受搜索同意書2 份（受
      搜索人：林盟翰），以及扣案物品照片3 張、路口監視器
      影像畫面截圖2 張、現場照片2 張在卷可稽（見警二卷第
      15至19頁、第28至31頁、第67至82頁、第129 至137 頁、
      第145 至146 頁、第157 至160 頁、第201 至206 頁，偵
      一卷第105 至109 頁），足認被告上開任意性自白與事實
      相符。
（二）按販賣毒品係違法行為，非可公然為之，亦無公定之價格
      ，不論任何包裝，均可任意分裝增減分量，而每次販賣之
      價量，亦可能隨時依雙方間之關係深淺、資力、需求量及
      對行情之認知、來源是否充裕、查緝是否嚴緊，購買者被
      查獲時供述購買對象之可能性風險之評估等，因而異其標
      準，並機動調整，非可一概而論，販賣之利得除經坦承犯
      行或價量俱臻明確外，委難察得實情，販賣之人從價差或
      量差中牟利方式雖異，其意圖營利之非法販賣行為則一。
      再參酌甲基安非他命物稀價昂，取得不易，且此等交易為
      政府懸為嚴予取締之犯罪，苟無利可圖，應無甘冒被查緝
      法辦重刑之危險，平白無端義務為該買賣之工作。查，被
      告與王○陵、葉○成、胡○龍間並無親屬關係，王○陵、
      葉○成、胡○龍僅係因朋友交情而知悉被告有毒品來源，
      故向被告購買毒品乙情，此有通訊監察譯文在卷可佐，亦
      為被告所自承（見警二卷第15至19頁、第28至31頁，本院
      卷第44頁、第189 頁），衡諸常情，倘被告無利可圖，自
      毋須甘冒遭嚴刑重罰之風險，數度與王○陵、葉○成、胡
      ○龍交易毒品，而被告於本院審理中亦陳稱：我沒有計算
      獲利多少，但我沒有賺很多錢等語（見本院卷第189 頁）
      ，足證被告確實有透過販賣甲基安非他命從中賺取差價，
      堪認被告主觀上就本案販賣第二級毒品犯行，均有營利之
      意圖無訛。
（三）從而，本案事證明確，被告上開犯行均堪認定，應依法論
      科。
二、論罪科刑：
（一）核被告所為，均係犯毒品危害防制條例第4 條第2 項之販
      賣第二級毒品罪。被告持有所販賣第二級毒品之低度行為
      ，為前揭各次販賣第二級毒品之高度行為所吸收，均不另
      論罪。被告所犯前開13罪，犯意各別，行為互殊，應分論
      併罰。
（二）刑之減輕事由：
    1.毒品危害防制條例第17條第2 項部分：
      按毒品危害防制條例第17條第2 項規定，犯第4 條至第8
      條之罪於偵查及歷次審判中均自白者，減輕其刑。查被告
      就本案販賣第二級毒品犯行，均於偵查及審判中自白不諱
      ，業經認定如前，是此部分合於上揭規定，其所為之犯行
      ，均應依毒品危害防制條例第17條第2 項規定，減輕其刑
      。
    2.毒品危害防制條例第17條第1 項部分：
      按毒品危害防制條例第17條第1 項規定，犯該條例第4 條
      至第8 條、第10條或第11條之罪，供出毒品來源，因而查
      獲其他正犯或共犯者，減輕或免除其刑。所謂「供出毒品
      來源」，當係指犯該條例所定上開各罪之人，供出其所犯
      上開各罪該次犯行之毒品來源而言。亦即被告之「供出毒
      品來源」，與調查或偵查犯罪之公務員對之發動調查或偵
      查並進而查獲之間，須有先後且具有相當因果關係者，始
      克相當，非謂被告一有「自白」，供述毒品之來源，即應
      依上開規定予以減輕或免除其刑（最高法院108 年度台上
      字第1259號判決意旨參照）。經查，被告供出其毒品來源
      為陳苡琳、邱振龍，而本院函詢市警局刑事警察大隊後，
      經覆以：本大隊人員於110 年8 月4 日業已查獲邱振龍涉
      嫌毒品案，並於110 年8 月5 日以高市警刑大偵7 字第00
      000000000 號解送人犯報告書至高雄地檢署偵辦在案，惟
      陳靜琳（綽號：陳苡琳）經查未具實質犯罪事證可供偵辦
      等語，此有市警局刑事警察大隊110 年10月29日高市警刑
      大偵7 字第11072839500 號函暨職務報告、解送人犯報告
      書1 份附卷足憑（見本院卷第65至73頁）。可知被告供出
      陳苡琳之部分未查獲不法；復就被告供出邱振龍之部分，
      觀諸上開解送人犯報告書，邱振龍係涉犯毒品危害防制條
      例第4 條第1 項之販賣第一級毒品海洛因罪嫌，而經警方
      移送高雄地檢署，與被告本案販賣第二級毒品甲基安非他
      命之犯行，兩者間顯不具上下游供需之因果關係，揆諸上
      開說明，與毒品危害防制條例第17條第1 項之要件尚有未
      合，是被告本案犯行均不依上開規定減輕其刑。
    3.刑法第59條部分：
      按犯罪之情狀顯可憫恕，認科以最低度刑仍嫌過重者，得
      酌量減輕其刑，刑法第59條定有明文。查被告明知甲基安
      非他命為政府查禁之第二級毒品，施用後對身心均造成不
      良影響，竟為圖得自身利益，於109 年10月1 日至同年11
      月11日之期間，分別販售甲基安非他命共13次予王○陵、
      葉○成、胡○龍等3 人，影響非微，且非偶一為之，客觀
      上並無足以引起同情之情狀，又考量被告本案犯行均已依
      毒品危害防制條例第17條第2 項規定減輕，所得量處之最
      低刑度，與本案犯罪情節相較，已難認有何情輕法重之情
      事，自無再依刑法第59條規定減輕其刑之餘地。
（三）量刑：
      爰審酌被告明知毒品戕害施用者身心健康，一旦染癮，難
      以戒除，常使施用者經濟地位發生實質改變而處於劣勢，
      不僅影響正常生活，且為持續獲得毒品，常淪為盜匪之類
      ，影響社會層面至深且鉅，嚴重破壞社會治安，竟仍販賣
      第二級毒品甲基安非他命以牟利，助長毒品泛濫，所為實
      應非難；惟念及被告犯後均坦承犯行，態度良好；兼衡被
      告販賣毒品之動機、手段、次數、交易對象，以及被告於
      本院審理中自陳之學歷、家庭經濟生活狀況（因涉個人隱
      私，詳見本院卷第194 頁）等一切情狀，就被告所犯之13
      罪，分別量處如附表一宣告刑及沒收欄所示之刑。再審酌
      被告所犯上開各罪之罪質均相同、販賣對象為3 人、犯罪
      時間之間隔，以及總體法益侵害性，定其如主文所示應執
      行之刑。
三、沒收：
（一）扣案如附表二編號2 、3 所示之手機2 支，分別為被告用
      以聯繫王○陵、葉○成、胡○龍以販賣甲基安非他命，屬
      犯本罪所用之物，爰依毒品危害防制條例第19條第1 項規
      定，於被告所犯各罪項下宣告沒收；未扣案如附表一編號
      1 至13所示之犯罪所得，均應依刑法第38條之1 第1 項規
      定，於被告所犯各罪項下宣告沒收，因上開犯罪所得均未
      扣案（扣案之新臺幣〈下同〉1,700 元與本案無關，詳如
      下述），是併依刑法第38條之1 第3 項規定，諭知於全部
      或一部不能沒收或不宜執行沒收時，追徵其價額，上開多
      數沒收之物，依刑法第40條之2 第1 項之規定併執行之。
（二）至扣案如附表二編號1 、4 至9 所示之物，經被告於本院
      審理中供陳：甲基安非他命16包是我自己分裝成小包要施
      用的，電子磅秤中1 台是磅毒品用的，另外兩台是秤銀元
      使用的，其餘扣案物都是和吸食毒品有關。1,700 元是我
      自己去大寮幫朋友洗電動機車的酬勞等語（見本院卷第45
      頁），而卷內亦無其他事證足佐上開物品與被告本案販賣
      第二級毒品犯行之直接關連性，爰均不予宣告沒收。
據上論斷，應依刑事訴訟法第299 條第1 項前段，毒品危害防制
條例第4 條第2 項、第17條第2 項、第19條第1 項，刑法第11條
、第51條第5 款、第38條之1 第1 項、第3 項、第40條之2 第1
項，判決如主文。
本案經檢察官趙期正提起公訴，檢察官姜麗儒到庭執行職務。
中    華    民    國   111    年    2     月    16    日
                  刑事第十二庭  審判長法  官  蔡書瑜
                                      法  官  李承曄
                                      法  官  楊甯伃
以上正本證明與原本無異。
如不服本判決應於收受送達後20日內向本院提出上訴書狀，並應
敘述具體理由；如未敘述上訴理由者，應於上訴期間屆滿後20日
內向本院補提理由書（均須按他造當事人之人數附繕本）「切勿
逕送上級法院」。
因疫情而遲誤不變期間，得向法院聲請回復原狀。
中    華    民    國   111    年    2     月    16    日
                                      書記官  陳蓉柔
 
附錄本案論罪科刑法條：
毒品危害防制條例第4條第2項
製造、運輸、販賣第二級毒品者，處無期徒刑或十年以上有期徒
刑，得併科新臺幣一千五百萬元以下罰金。
 
附表一：
┌──┬───────────────┬────────────┐
│編號│  販賣之時間、地點、方式      │     宣告刑及沒收       │
├──┼───────────────┼────────────┤
│ 1  │林盟翰於民國109 年10月1 日16時│林盟翰犯販賣第二級毒品罪│
│    │22分許，以手機門號0000000000號│，處有期徒刑伍年陸月。扣│
│    │與王○陵所持用之手機門號090056│案如附表二編號2 所示之物│
│    │8835 號聯繫，於同日17時9分許，│沒收。未扣案之犯罪所得新│
│    │在高雄市○○區○○路00巷0 號前│臺幣肆仟元沒收，於全部或│
│    │，以新臺幣（下同）4,000 元之代│一部不能沒收或不宜執行沒│
│    │價，販賣第二級毒品甲基安非他命│收時，追徵其價額。      │
│    │半錢予王○陵。                │                        │
├──┼───────────────┼────────────┤
│ 2  │林盟翰於109 年10月13日4 時31分│林盟翰犯販賣第二級毒品罪│
│    │許，以手機門號0000000000號與王│，處有期徒刑伍年貳月。扣│
│    │櫻陵所持用之手機門號0000000000│案如附表二編號2 所示之物│
│    │號聯繫，於同日4 時47分許，在高│沒收。未扣案之犯罪所得新│
│    │雄市○○區○○路00巷0 號前，以│臺幣壹仟元沒收，於全部或│
│    │1,000 元之代價，販賣第二級毒品│一部不能沒收或不宜執行沒│
│    │甲基安非他命1 包予王○陵。    │收時，追徵其價額。      │
├──┼───────────────┼────────────┤
│ 3  │林盟翰於109 年10月15日15時46分│林盟翰犯販賣第二級毒品罪│
│    │許，以手機門號0000000000號與王│，處有期徒刑伍年貳月。扣│
│    │櫻陵所持用之手機門號0000000000│案如附表二編號2 所示之物│
│    │號聯繫，於同日16時3 分許，在高│沒收。未扣案之犯罪所得新│
│    │雄市苓雅區憲政路與福德二路口，│臺幣壹仟元沒收，於全部或│
│    │以1,000 元之代價，販賣第二級毒│一部不能沒收或不宜執行沒│
│    │品甲基安非他命1 包予王○陵。  │收時，追徵其價額。      │
├──┼───────────────┼────────────┤
│ 4  │林盟翰於109 年10月16日19時57分│林盟翰犯販賣第二級毒品罪│
│    │許，以手機門號0000000000號與王│，處有期徒刑伍年貳月。扣│
│    │櫻陵所持用之手機門號0000000000│案如附表二編號2 所示之物│
│    │號聯繫，於同日20時56分許，在高│沒收。未扣案之犯罪所得新│
│    │雄市苓雅區憲政路與福德二路口，│臺幣壹仟元沒收，於全部或│
│    │以1,000 元之代價，販賣第二級毒│一部不能沒收或不宜執行沒│
│    │品甲基安非他命1 包予王○陵。  │收時，追徵其價額。      │
├──┼───────────────┼────────────┤
│ 5  │林盟翰於109 年10月20日21時7 分│林盟翰犯販賣第二級毒品罪│
│    │許，以手機門號0000000000號與王│，處有期徒刑伍年貳月。扣│
│    │櫻陵所持用之手機門號0000000000│案如附表二編號2 所示之物│
│    │號聯繫，於同日21時40分許，在址│沒收。未扣案之犯罪所得新│
│    │設高雄市○○區○○○路000 號之│臺幣壹仟元沒收，於全部或│
│    │國立科學工藝博物館旁某釣蝦場門│一部不能沒收或不宜執行沒│
│    │口，以1,000 元之代價，販賣第二│收時，追徵其價額。      │
│    │級毒品甲基安非他命1 包予王○陵│                        │
│    │。                            │                        │
├──┼───────────────┼────────────┤
│ 6  │林盟翰於109 年10月22日2 時45分│林盟翰犯販賣第二級毒品罪│
│    │許，以手機門號0000000000號與王│，處有期徒刑伍年貳月。扣│
│    │櫻陵所持用之手機門號0000000000│案如附表二編號2 所示之物│
│    │號聯繫，於同日3 時7 分許，在高│沒收。未扣案之犯罪所得新│
│    │雄市苓雅區憲政路上某夾娃娃機店│臺幣壹仟元沒收，於全部或│
│    │前，以1,000 元之代價，販賣第二│一部不能沒收或不宜執行沒│
│    │級毒品甲基安非他命1 包予王○陵│收時，追徵其價額。      │
│    │。                            │                        │
├──┼───────────────┼────────────┤
│ 7  │林盟翰於109 年10月23日10時6 分│林盟翰犯販賣第二級毒品罪│
│    │許，以手機門號0000000000號與王│，處有期徒刑伍年貳月。扣│
│    │櫻陵所持用之手機門號0000000000│案如附表二編號2 所示之物│
│    │號聯繫，於同日10時21分許，在高│沒收。未扣案之犯罪所得新│
│    │雄市苓雅區建國一路與福德二路附│臺幣壹仟元沒收，於全部或│
│    │近之某統一超商，以1,000 元之代│一部不能沒收或不宜執行沒│
│    │價，販賣第二級毒品甲基安非他命│收時，追徵其價額。      │
│    │1 包予王○陵。                │                        │
├──┼───────────────┼────────────┤
│ 8  │林盟翰於109 年10月24日15時47分│林盟翰犯販賣第二級毒品罪│
│    │許，以手機門號0000000000號與王│，處有期徒刑伍年貳月。扣│
│    │櫻陵所持用之手機門號0000000000│案如附表二編號2 所示之物│
│    │號聯繫，於同日16時15分許，在高│沒收。未扣案之犯罪所得新│
│    │雄市○○區○○○路000 號旁巷子│臺幣壹仟元沒收，於全部或│
│    │內，以1,000 元之代價，販賣第二│一部不能沒收或不宜執行沒│
│    │級毒品甲基安非他命1 包予王○陵│收時，追徵其價額。      │
│    │。                            │                        │
├──┼───────────────┼────────────┤
│ 9  │林盟翰於109 年11月11日18時15分│林盟翰犯販賣第二級毒品罪│
│    │前某時許，以手機門號0000000000│，處有期徒刑伍年貳月。扣│
│    │號與王○陵所持用之手機門號0900│案如附表二編號2 所示之物│
│    │568835號聯繫，於同日18時15分許│沒收。未扣案之犯罪所得新│
│    │，在高雄市○○區○○路00巷0 號│臺幣壹仟元沒收，於全部或│
│    │前，以1,000 元之代價，販賣第二│一部不能沒收或不宜執行沒│
│    │級毒品甲基安非他命1 包予王○陵│收時，追徵其價額。      │
│    │。                            │                        │
├──┼───────────────┼────────────┤
│ 10 │林盟翰於109 年11月5 日20時20分│林盟翰犯販賣第二級毒品罪│
│    │許，以手機門號0000000000號與葉│，處有期徒刑伍年貳月。扣│
│    │國城住家電話00-0000000號聯繫，│案如附表二編號2 所示之物│
│    │於同日20時29分許，在高雄市三民│沒收。未扣案之犯罪所得新│
│    │區大順二路與九如一路之交岔路口│臺幣壹仟元沒收，於全部或│
│    │，以1,000 元之代價，販賣第二級│一部不能沒收或不宜執行沒│
│    │毒品甲基安非他命1 包予葉○成。│收時，追徵其價額。      │
├──┼───────────────┼────────────┤
│ 11 │林盟翰於109 年11月8 日6 時4 分│林盟翰犯販賣第二級毒品罪│
│    │許，以手機門號0000000000號與葉│，處有期徒刑伍年貳月。扣│
│    │國城住家電話00-0000000號聯繫，│案如附表二編號2 所示之物│
│    │於同日6 時12分許，在高雄市三民│沒收。未扣案之犯罪所得新│
│    │區大昌路上某全家超商，以1,000 │臺幣伍佰元沒收，於全部或│
│    │元之代價，販賣第二級毒品甲基安│一部不能沒收或不宜執行沒│
│    │非他命1 包予葉○成。惟葉○成僅│收時，追徵其價額。      │
│    │交付500 元予林盟翰。          │                        │
├──┼───────────────┼────────────┤
│ 12 │林盟翰於109 年10月9 日23時47分│林盟翰犯販賣第二級毒品罪│
│    │許，以手機門號0000000000號與胡│，處有期徒刑伍年肆月。扣│
│    │金龍所持用之手機門號0000000000│案如附表二編號3 所示之物│
│    │號聯繫，於同日23時50分許，在高│沒收。未扣案之犯罪所得新│
│    │雄市三民區澄清路寶業治洪池旁，│臺幣貳仟元沒收，於全部或│
│    │以2,000 元之代價，販賣第二級毒│一部不能沒收或不宜執行沒│
│    │品甲基安非他命1 包予胡○龍。  │收時，追徵其價額。      │
├──┼───────────────┼────────────┤
│ 13 │林盟翰於109 年10月28日20時26分│林盟翰犯販賣第二級毒品罪│
│    │許，以手機門號0000000000號與胡│，處有期徒刑伍年肆月。扣│
│    │金龍所持用之手機門號0000000000│案如附表二編號3 所示之物│
│    │號聯繫，於同日20時44分許，在高│沒收。未扣案之犯罪所得新│
│    │雄市三民區澄清路寶業治洪池旁，│臺幣貳仟元沒收，於全部或│
│    │以2,000 元之代價，販賣第二級毒│一部不能沒收或不宜執行沒│
│    │品甲基安非他命1 包予胡○龍。  │收時，追徵其價額。      │
└──┴───────────────┴────────────┘
 
 
附表二：
┌──┬────────┬────────────────┐
│編號│扣案物          │    備註                        │
├──┼────────┼────────────────┤
│ 1  │甲基安非他命16包│驗前淨重共2.899 公克、驗餘淨重共│
│    │                │2.718公克。                     │
├──┼────────┼────────────────┤
│ 2  │三星手機1 支    │門號：0000000000號；IMEI碼：3590│
│    │                │00000000000 、000000000000000 ，│
│    │                │含SIM 卡1張。                   │
├──┼────────┼────────────────┤
│ 3  │OPPO手機1 支    │門號：0000000000；IMEI碼：866417│
│    │                │000000000 、000000000000000 ，含│
│    │                │SIM 卡1 張。                    │
├──┼────────┼────────────────┤
│ 4  │電子磅秤3 台    │                                │
├──┼────────┼────────────────┤
│ 5  │夾鏈袋2 包      │                                │
├──┼────────┼────────────────┤
│ 6  │斜插吸管3 支    │                                │
├──┼────────┼────────────────┤
│ 7  │玻璃球1個       │                                │
├──┼────────┼────────────────┤
│ 8  │塑膠吸食器1支   │                                │
├──┼────────┼────────────────┤
│ 9  │新臺幣1,700元   │                                │
└──┴────────┴────────────────┘